臺灣屏東地方法院刑事判決　　　　　　　　　　　　　九十三年度訴字第一八三號
　　公　訴　人　臺灣屏東地方法院檢察署檢察官
　　被　　　告　甲○○
右列被告因違反毒品危害防制條例案件，經檢察官提起公訴（九十二年度毒偵字第七
二號），被告自白犯罪，本院裁定改以簡式審判程序審理，判決如左：
    主  文
甲○○連續施用第一級毒品，處有期徒刑壹年，扣案海洛因共計伍小包（淨重合計壹
點陸捌公克）沒收銷燬之，注射針筒貳支、吸管肆支均沒收；又連續施用第二級毒品
，處有期徒刑陸月，扣案安非他命貳小包（毛重肆點參公克）沒收銷燬之。應執行有
期徒刑壹年肆月。扣案海洛因伍小包（淨重合計壹點陸捌公克）、安非他命貳小包（
毛重肆點參公克）沒收銷燬之，注射針筒貳支、吸管肆支均沒收。
    事  實
一、甲○○前於民國八十八年間，因施用毒品案件，經本院裁定送觀察、勒戒，強制
    戒治期滿，由臺灣屏東地方法院檢察署檢察官以九十二年度戒毒偵字第八二號為
    不起訴處分確定。惟甲○○仍無法戒除毒癮，復基於施用第一級毒品海洛因及第
    二級毒品安非他命之概括犯意，自九十三年一月初某日起至九十三年四月二十三
    日止，連續在屏東縣里港鄉不特定之地點，施用第一級毒品海洛因及第二級毒品
    安非他命多次。為警先於九十三年一月二日二十二時許，在屏東縣里港鄉○○路
    查獲，並扣得海洛因一小包（淨重零點零一公克）、注射針筒一支、吸管一支；
    嗣後又於九十三年四月二十三日二十二時十五分許，為警在屏東縣里港鄉○○村
    ○○路四十二號大豐旅社三０五號房查獲，並扣得海洛因四小包（淨重一點六七
    公克）、安非他命二小包（毛重四點三公克）、注射針筒一支、吸管三支。
二、案經屏東縣警察局屏東分局移送臺灣屏東地方法院檢察署檢察官偵查起訴。
    理  由
一、本件被告甲○○所犯係死刑、無期徒刑、最輕本刑為三年以上有期徒刑以外之罪
    ，其於準備程序中就被訴事實為有罪之陳述，經法官告知簡式審判程序之旨，並
    聽取公訴人、被告之意見後，本院認為適宜進行簡式審判程序，故本件適用簡式
    審判程序審理，合先敘明。
二、右述事實，業據被告甲○○於本院審理時坦承不諱，且被告經警分別於九十三年
    一月三日凌晨一時三十四分許及九十三年四月二十三日二十二時十五分許採集尿
    液送驗結果，均呈甲基安非他命與嗎啡陽性反應，有屏東縣衛生局煙毒及麻醉藥
    品類委託檢驗結果通知書二紙（屏縣衛檢六字第九三０００九號及屏縣衛檢六字
    九三０一六０號）及長榮大學確認報告一紙在卷可稽，此為鑑定機關本於專業知
    識及科學儀器所為之鑑定，自可憑信，此外，扣案白粉共計五小包經送法務部調
    查局鑑定結果，確為第一級毒品海洛因（淨重分別為零點零一公克及一點六七公
    克，共計一點六八公克），有該局九十三年二月五日調科壹字第二四０００二八
    三九號及九十三年六月二十九日調科壹字第二四０００三０九０號鑑定通知書各
    一紙在卷可按；另扣案白色結晶體經屏東縣警察局里港分局以聯勤二０四廠煙毒
    檢驗Ａ包測試結果，確呈安非他命反應而為第二級毒品安非他命無疑，有毒品初
    步檢驗報告單一紙在卷可參。此外，復有注射針筒二支、吸管四支扣案可資佐證
    ，被告之自白應與事實相符，其確有施用第一級毒品海洛因與第二級毒品安非他
    命之犯行無疑。再查被告前於八十八年間，因施用毒品案件，經本院裁定送觀察
    、勒戒後，強制戒治期滿，由臺灣屏東地方法院檢察署檢察官以九十二年度戒毒
    偵字第八二號為不起訴處分確定（一犯）之事實，有臺灣屏東地方法院檢察署刑
    案資料查註紀錄表及臺灣高等法院被告全國前案紀錄表各一份存卷供參，其於五
    年內再次犯本案毒品危害防制條例之罪，事證明確，其犯行堪以認定。
三、核被告甲○○所為，係犯毒品危害防制條例第十條第一項之施用第一級毒品罪與
    同條第二項之施用第二級毒品罪。被告施用第一、二級毒品前持有海洛因與安非
    他命之低度行為，應為施用之高度行為所吸收，不另論罪。公訴意旨略僅論及被
    告於九十三年一月三日凌晨一時三十四分採尿其前回溯四十八小時內施用毒品之
    犯行，惟查，其餘施用海洛因及安非他命部分均與起訴部分有連續犯之裁判上一
    罪關係，為起訴效力所及，本院自應併予審理。又被告先後多次施用第一級毒品
    及第二級毒品之犯行，時間緊接，手法相同，觸犯構成要件同一之罪名，顯均係
    基於概括犯意反覆為之，應依連續犯之規定論以一罪，並分別依法加重其刑。被
    告所犯上開二罪，犯意個別，罪名互異，應予分論併罰。爰審酌被告歷經觀察、
    勒戒及強制戒治程序，猶無法戒絕毒癮，仍再度施用毒品，顯見其意志不堅，無
    悔改之決心，有違政府制定毒品危害防制條例之立法美意，本不宜寬貸，惟念其
    所為係閥害自己身心之行為，尚未害及他人，且犯後坦承犯行，態度良好等一切
    情狀，分別量處如主文所示之刑，並定應執行刑，以資懲儆。扣案之海洛因五小
    包經送法務部調查局鑑定結果，確為第一級毒品海洛因（淨重分別為零點零一公
    克及一點六七公克，共計一點六八公克），安非他命二小包（毛重四點三公克）
    ，均屬違禁物，應依毒品危害防制條例第十八條第一項前段規定，併予宣告沒收
    銷燬之。另扣案注射針筒二支、吸管四支均為被告所有供犯罪所用之物，業據其
    供明在卷，爰依刑法第三十八條第一項第二款之規定，宣告沒收。
據上論斷，應依刑事訴訟法第二百九十九條第一項前段、第二百七十三條之一第一項
，毒品危害防制條例第十條第一項、第二項、第十八條第一項前段，刑法第十一條前
段、第五十六條、第五十一條第五款、第三十八條第一項第二款，判決如主文。
本案經檢察官蔡榮龍到庭執行職務。
中      華      民      國    九十三    年      七      月    二十七    日
                                      臺灣屏東地方法院刑事第四庭
              法  官  陳姵君
右正本證明與原本無異。
如不服本判決應於收受本判決送達後十日內向本院提出上訴書狀，其未敘述上訴理由
者，並得於提起上訴後十日內向本院補提理由書狀（均須按他造當事人之人數附繕本
 ）「切勿逕送上級法院」
                                          書記官  許倬維
中      華      民      國    九十三    年      七      月    二十七    日
附錄論罪法條：
毒品危害防制條例第十條
施用第一級毒品者，處六月以上五年以下有期徒刑。
施用第二級毒品者，處三年以下有期徒刑。
